臺灣臺中地方法院刑事判決　　　　　　　95年度訴字第3391號
公　訴　人　臺灣臺中地方法院檢察署檢察官
被　　　告　乙○○
上列被告因違反槍砲彈藥刀械管制條例案件，經檢察官提起公訴
（95年度偵字第21348號），本院判決如下：
    主    文
乙○○共同未經許可，轉讓子彈，處有期徒刑捌月，併科罰金新
台幣伍萬元，罰金如易服勞役，以新台幣壹仟元折算壹日。扣案
之制式子彈伍顆沒收。
    犯罪事實及理由
一、乙○○與甲○○、丙○○均係朋友關係，因丙○○向甲○○
    調用子彈防身，明知子彈係槍砲彈藥刀械管制條例所管制之
    物品，竟未經許可，與甲○○【經判處有期徒刑7 月，併科
    罰金新台幣（下同）5 萬元確定】共同基於轉讓子彈之犯意
    聯絡，由甲○○先於不詳時間，在台中縣新社鄉○○街18號
    之1住處，將制式子彈5顆交予乙○○，請其轉交丙○○，乙○○即於民國（下同）93年5、6月間某日，在上址將制式子
    彈5顆轉交給丙○○。嗣丙○○（另經判處有期徒刑1年8 月
    ，併科罰金5萬元確定）於93年7月22日18時30分許，在乙○○上開住處前為警查獲，並扣得具殺傷力之改造手槍1 枝（
    含彈匣2個）及制式子彈8顆（已試射3 顆），經丙○○供述
    其中5 顆制式子彈係其向甲○○調用，而由乙○○轉交，始
    悉上情。
二、按現行刑事訴訟法為保障被告之反對詰問權，排除具有虛偽
    危險性之傳聞證據，以求實體真實之發見，於該法第159 條
    第1 項明定被告以外之人於審判外之言詞或書面陳述，除法
    律有規定者外，不得作為證據。又被告以外之人於審判外之
    陳述，雖不符前4條之規定（即刑事訴訟法第159條之1至159
    條之4 ），而經當事人於審判程序同意作為證據，法院審酌
    該言詞陳述或書面陳述作成時之情況，認為適當者，亦得為
    證據；當事人、代理人或辯護人於法院調查證據時，知有第
    159條第1項不得為證據之情形，而未於言詞辯論終結前聲明
    異議者，視為有前項之同意，刑事訴訟法第159條之5定有明
    文。本件檢察官、被告並未就被告以外之人於審判外之陳述
    有所爭執，且迄於言詞辯論終結前，均未主張有刑事訴訟法
    第159條第1項不得為證據之情形，是應認已同意作為證據，
    且經本院審酌後，認無不適當之情形，應認均有證據能力，
    合先敘明。
三、訊據被告乙○○於本院辯稱：伊有受甲○○之託，將甲○○
    留在其住處之包包交給丙○○，但不知包包內之物為何云云
    ，後則改稱：伊有受甲○○之託將子彈5 顆交給丙○○，甲○○交給伊時，伊並不知是子彈，後來經甲○○電話告知是
    子彈後，因子彈非伊所有，還是轉交子彈予丙○○云云。經
    查：
  (一)證人丙○○於93年7 月22日18時30分許，在台中縣東山街18
    號之1被告住處前，為警查扣手槍1 枝（含彈匣2個），及子
    彈8顆，而扣案子彈經送鑑定結果，經試射3顆，認均係口徑
    9 mm制式子彈，均具殺傷力等情，有扣押筆錄、扣押物品目
    錄表及內政部警政署刑事警察局93年8月16日刑鑑字第09301
    58024號槍彈鑑定書影本在卷可參（見93年度偵字第13387號
    卷第8-9頁、第46-47頁）。
  (二)證人丙○○於本院以視訊方式結證稱：伊於94年7 月22日在
    被告住處前為警查扣之子彈8顆，其中5顆係伊向甲○○借的
    ，甲○○請被告轉交給伊，被告是在新社鄉○○街18號之1
    住處交給伊，另3 顆是伊買槍時附贈的，交付當時伊有問被
    告包裝之物是否為5 顆子彈，被告說是，伊當場在被告面前
    拿出子彈裝在伊之槍枝彈匣內，伊之綽號是「大東」，伊向
    甲○○借子彈是先口頭聯絡，再打電話，後來甲○○說子彈
    放在被告處，要伊去向被告拿，原先被查獲時，並未供出子
    彈5 顆是向甲○○借，透過被告轉交，後來是因警員拿伊與
    甲○○通話之譯文給伊看，伊才實話實說，通常以「子」、
    「水果」、「油」（以上均台語）、「鳥蛋」（國、台語）
    稱呼子彈等語（見本院卷第89- 92頁）。且證人甲○○於偵
    訊時亦結證稱：因綽號「米榚」的朋友送5 顆子彈給伊，丙○○知道伊有子彈，向伊要，伊想丙○○會去找被告，才將
    子彈交給被告轉交等語（見94年度偵字第4415號卷第27- 28
    頁），則被告係受證人甲○○之託，轉交子彈5 顆予證人丙○○之事實，堪以認定。
  (三)證人甲○○持用之門號0000000000電話，於93年6月9日至同
    年7月8日經依法實施通訊監察，證人甲○○於同年6 月22日
    有以該門號與被告持用之門號0000000000電話連絡，2 人談
    及大東即證人丙○○要去向被告拿5加崙的油（指5顆子彈）
    之事，有臺灣臺中地方法院檢察署93年中檢守愛聲監字第00
    0283號通訊監察書、通訊監察書電話附表及監聽譯文在卷可
    稽（見93年度聲監字第283號卷、95年度偵緝字第353號卷第
    110 頁），是被告於轉交子彈予證人丙○○之前，即已知悉
    轉交之物為子彈5 顆，且與證人甲○○間有轉讓子彈之犯意
    連絡，洵堪認定。
  (四)綜上所述，被告所為之上開辯解，顯係事後圖卸之詞，不足
    採信，本件事證明確，被告犯行堪以認定。
四、按被告行為後，刑法第33條第5 款有關罰金刑之規定業經修
    正，並於95年7月1日施行，由銀元1元即新台幣3元以上，提
    高為新台幣1千元以上，以百元計算之，依刑法第2條第1 項
    前段規定，應適用有利於被告之行為時法。又刑法第42條有
    關易服勞役之折算標準，亦同時修正並施行，修正前之刑法
    第42條第2項前段規定：「易服勞役以1元以上3元以下折算1
    日」，依罰金罰鍰提高標準條例第2 條（已刪除）規定，則
    行為時易服勞役之折算標準係以新台幣300元以上900元以下
    折算1日，而修正後之刑法第42條第3項前段將易服勞役之折
    算標準提高為以新台幣1千元、2千元或3千元折算1日，自以
    新法有利於被告，依刑法第2條第1項但書，應適用修正後之
    刑法第42條第3項前段規定，定其易服勞役之折算標準。
五、核被告所為，係犯槍砲彈藥刀械管制條例第12條第2 項未經
    許可轉讓子彈罪，其與甲○○間有犯意之聯絡及行為之分擔
    ，為共同正犯。爰審酌被告前有違反槍砲彈藥刀械管制條例
    之不良素行，有臺灣高等法院被告全國前案紀錄表在卷可稽
    ，被告犯罪之動機、目的、手段、轉讓子彈之數量及犯後否
    認犯行，態度不佳等一切情狀，量處如主文所示之刑，並諭
    知罰金易服勞役之折算標準。檢察官請求判處被告有期徒刑
    10月，惟本院審酌上情後，認量處被告有期徒刑8 月，已足
    對被告之犯行為適當之處罰，併此敘明。至扣案之子彈5 顆
    均為扣案之違禁物，應併依刑法第38條第1項第1款宣告沒收
    。
據上論斷，應依刑事訴訟法第299條第1項前段，槍砲彈藥刀械管
制條例第12條第2項，刑法第2條第1 項、第11條前段、第28條、
第42條第3項、第38條第1項第1款，判決如主文。
中　　華　　民　　國　　96　　年　　5 　　月　　11　　日
                  刑事第八庭  法  官  林慧英
                              法  官  陳慧珊
                              法  官  簡源希
上正本證明與原本無異。
如不服本判決，應於送達後10日內向本院提出上訴狀（須附繕本
），上訴於臺灣高等法院臺中分院。
                              書記官  廖碩薇
中　　華　　民　　國　　96　　年　　5 　　月　　11　　日
附錄論罪科刑法條
槍砲彈藥刀械管制條例第12條
未經許可，製造、販賣或運輸子彈者，處1年以上7年以下有期徒
刑，併科新台幣500萬元以下罰金。
未經許可，轉讓、出租或出借子彈者，處6月以上5年以下有期徒
刑，併科新台幣300萬元以下罰金。
意圖供自己或他人犯罪之用，而犯前二項之罪者，處3 年以上10
年以下有期徒刑，併科新台幣700萬元以下罰金。
未經許可，持有、寄藏或意圖販賣而陳列子彈者，處5 年以下有
期徒刑，併科新台幣300萬元以下罰金。
第1項至第3項之未遂犯罰之。
